臺灣板橋地方法院刑事判決　　　　　　　 94年度易字第619號
公　訴　人　臺灣板橋地方法院檢察署檢察官
被　　　告　丙○○
上列被告因竊盜等案件，經檢察官提起公訴（九十四年度偵字第
六八０八號），暨移送併案審理（九十四年度偵字一三二一七號
），被告於準備程序認罪，本院以簡式審判程序判決如下：
    主  文
丙○○連續攜帶兇器竊盜，累犯，處有期徒刑壹年。如附表偽造
之署押欄所示偽造之「丁○○」署名及指印均沒收之，扣案機車
鑰匙壹支亦沒收之。
    事  實
一、丙○○前於民國八十八年因竊盜案件，經本院判處有期徒刑
    七月，緩刑三年，並於八十八年十一月十五日確定，惟嗣因
    於八十九、九十年間犯竊盜罪，先後經臺灣臺北地方法院判
    處有期徒刑一年確定，及經本院判處有期徒刑四月確定（此
    二罪刑復經本院以九十年度聲字第二二六二號裁定定其應執
    行之刑為一年二月），原緩刑宣告乃遭撤銷，經於九十年五
    月二十九日入監執行前開三項罪刑後，業於九十一年七月十
    一日假釋出獄，同時交付保護管束，迄九十二年一月二十六
    日已保護管束期滿執行完畢。復於九十三年再犯竊盜案件，
    經本院判處有期徒刑六月，如易科罰金以三百元折算一日確
    定，並於九十三年八月三十一日易科罰金執行完畢。詎猶不
    知悔改，復基於意圖為自己不法所有之竊盜概括犯意，而為
    下列行為：
    (一)於九十四年四月十五日凌晨二時許，在臺北縣板橋市○○
      路○段七二號前，以客觀上足以對他人生命、身體造成危
      害之螺絲起子一支，撬開戊○○所有停於該處車號為３８
      ８３－ＦＬ號自用小客車車門後，竊取車內皮包一個（內
      有台新銀行現金卡、中國信託銀行現金卡、富邦銀行信用
      卡、遠東商銀信用卡、玉山銀行現金卡、玉山銀行金融卡
      各一張，及抄有密碼之紙條一張），得手後旋即離去。丙○○於盜得前開信用卡及密碼紙後，竟基於同一意圖為自
      己不法所有之詐欺犯意，先於同日凌晨四時十分許，在臺
      北縣土城市○○路三０四號中國信託銀行所附設之自動櫃
      員機前，以將富邦銀行信用卡插入該台自動櫃員機後輸入
      預借現金密碼之不正方式，接續盜領現金新臺幣（下同）
      二萬元、五千元及五千元（共計三萬元）。復於同日十六
      時三十分許，在同一地點，以將遠東商銀信用卡插入該台
      自動櫃員機後輸入預借現金密碼之不正方式，接續盜領現
      金五千元、二萬元、一萬元、五千元、一千元、二千元、
      一千元、八百元（共計四萬四千八萬元），旋經警查覺其
      行跡可疑而上前盤查，因而查悉上情。
    (二)於九十四年七月二十四日某時許，承前竊盜之概括犯意，
      在臺北縣三重市○○街一二七號五樓（即丙○○與女友蔡
      詩瑤及其弟弟丁○○同居之住處），徒手竊取丁○○所有
      置於其房間書桌抽屜內之健保ＩＣ卡一張，以逃避員警查
      緝。復於九十四年八月二日十一時三十分許，在臺北縣三
      重市○○路○段三十四號前，先佯坐於乙○○所有停放該
      處車號為ＯＸＨ－４９２號之機車上，再手持自備鑰匙一
      支插入電門竊取得手後正欲離去之際，旋遭警當場查獲，
      並扣得該鑰匙一支。丙○○於遭警查獲後，旋基於同一偽
      造署押之犯意，利用前揭盜得之丁○○健保ＩＣ卡，冒用
      丁○○之名義，在如附表所示文書內，接續偽造如附表偽
      造之署押欄所示「丁○○」之署名及指印，足生損害於丁○○及警察製作筆錄偵查犯罪之正確性。
二、案經臺北縣政府警察局土城分局及三重分局先後報請臺灣板
    橋地方法院檢察署檢察官偵查起訴及移送併案審理。
    理  由
一、上揭犯罪事實，業據被告於本院審理時坦承不諱，核與證人
    戊○○、丁○○及告訴人乙○○所述情節相符，並有贓物認
    領保管單三張（即戊○○、丁○○、乙○○分別領回其遭被
    告所竊之物或盜領之現金）、ＯＸＨ－４９２號機車之車籍
    作業系統查詢認可資料、遭竊物品之照片數幀、證人戊○○
    所提出遠東商銀及臺北富邦銀行之信用卡帳單各一張、如附
    表所示之文書等證物附卷，及自備鑰匙一支扣案可資參佐，
    應足擔保被告前揭自白之真實性，本案事證明確，被告犯行
    洵堪認定。
二、被告實施前開犯罪事實(一)竊盜犯行時所攜帶之螺絲起子，乃
    鐵製質硬，倘持以用力劃刺人體，客觀上將足以對人之生命
    、身體造成危險，顯屬刑法上所稱之兇器，是其此部分所為
    ，係犯刑法第三百二十一條第一項第三款之攜帶兇器竊盜罪
    ，至其於犯罪事實(二)中徒手竊取丁○○之健保ＩＣ卡及以自
    備鑰匙竊取乙○○所有前開機車所為，則係犯刑法第三百二
    十條第一項之普通竊盜罪。又其於犯罪事實(一)中以將戊○○
    所有富邦銀行信用卡、遠東商銀信用卡插入自動櫃員機後輸
    入預借現金密碼之不正方式，盜領現金所為，係犯刑法第三
    百三十九條之二之以不正方法由自動付款設備詐取財物罪。
    另其於犯罪事實(二)中冒用「丁○○」名義於附表所示文件上
    偽造丁○○之署名及指印所為，係犯刑法第二百十七條之偽
    造署押罪。前揭數次以不正方式由自動付款設備取得他人財
    物，及數次偽造署押之犯行，分別係基於同一犯意所為，各
    具有接續犯之實質上一罪關係，而各僅論以一罪。其先後三
    次竊盜犯行間雖有普通竊盜與加重竊盜之別，然其基本之犯
    罪要件究屬相同，且前後時間緊接，堪認係基於概括犯意所
    為，屬連續犯，應論以較重之攜帶兇器竊盜罪一罪。又以不
    正方法由自動付款設備詐取財物罪與此攜帶兇器竊盜罪間，
    及偽造署押罪與普通竊盜罪間，分別具有方法目的之牽連關
    係，應論以較重之攜帶兇器竊盜罪。另前揭犯罪事實(二)之連
    續竊盜及偽造署押部分，雖未據公訴人提起公訴，惟因與已
    起訴部分具有連續犯、牽連犯之裁判上一罪關係，而為起訴
    效力所及，並經檢察官移送併案審理，本院自應併予審究。
    次查被告前於八十八年因竊盜案件，經本院判處有期徒刑七
    月，緩刑三年，並於八十八年十一月十五日確定，惟嗣因於
    八十九、九十年間犯竊盜罪，先後經臺灣臺北地方法院判處
    有期徒刑一年確定，及經本院判處有期徒刑四月確定（此二
    罪刑復經本院以九十年度聲字第二二六二號裁定定其應執行
    之刑為一年二月），原緩刑宣告乃遭撤銷，經於九十年五月
    二十九日入監執行前開三項罪刑後，業於九十一年七月十一
    日假釋出獄，同時交付保護管束，迄九十二年一月二十六日
    已保護管束期滿執行完畢。復於九十三年再犯竊盜案件，經
    本院判處有期徒刑六月，如易科罰金以三百元折算一日確定
    ，並於九十三年八月三十一日易科罰金執行完畢，有臺灣高
    等法院被告前案紀錄表附卷可稽，其於有期徒刑之執行完畢
    後，五年內再犯本件有期徒刑以上之罪，為累犯，應依刑法
    第四十七條規定遞加重其刑。爰審酌被告有前述諸多竊盜之
    前案紀錄，犯罪之動機目的，攜帶兇器行竊危險性極高，竊
    取財物之價值，智識程度（國中肄業），及犯後坦承犯行之
    態度等一切情狀，量處如主文所示之刑。如附表偽造之署押
    欄所示偽造之「丁○○」署名及指印，均屬偽造之署押，應
    依刑法第二百十九條沒收之。又扣案機車鑰匙一支，乃被告
    所有供其行竊乙○○所有車號ＯＸＨ－４９２號機車所用之
    物，業據其供述明確，爰依刑法第三十八條第一項第二款諭
    知沒收。至於被告實施犯罪事實(一)竊盜犯行所用之螺絲起子
    一支業已遭被告丟棄而滅失，業據其於本院審理時供述明確
    ，又扣案口罩一個、頭套一頂及手套一雙等物，乃被告禦寒
    所用，業據其於偵訊時陳述甚明（第六八０八號偵字卷第三
    九頁），復查無其他證據可證明此等物品與本案犯罪有何直
    接關聯，且公訴人亦均未請求沒收，爰不對之諭知沒收，附
    此說明。
三、末按除被告所犯為死刑、無期徒刑、最輕本刑為三年以上有
    期徒刑之罪或高等法院管轄第一審案件者外，於前條第一項
    程序進行中，被告先就被訴事實為有罪之陳述時，審判長得
    告知被告簡式審判程序之旨，並聽取當事人、代理人、辯護
    人及輔佐人之意見後，裁定進行簡式審判程序，刑事訴訟法
    第二百七十三條之一定有明文。查本件被告所犯偽造署押罪
    之法定本刑為「三年以下有期徒刑」、普通竊盜罪之法定本
    刑為「五年以下有期徒刑、拘役或五百元以下罰金」、加重
    竊盜罪之法定本刑為「六月以上、五年以下有期徒刑」、以
    不正方法由自動付款設備詐取財物罪之法定本刑為「三年以
    下有期徒刑、拘役或一萬元以下罰金」，均非最輕本刑三年
    以上有期徒刑之罪，且被告於九十四年八月二十九日準備程
    序進行中，復就被訴及併案之犯罪事實為有罪之陳述，經告
    知被告簡式審判程序之旨，被告及公訴人對於本件改依簡式
    審判程序審理亦均表示無意見，是本院合議庭即依前揭刑事
    訴訟法規定，裁定本件進行簡式審判程序，附此說明。
據上論結，應依刑事訴訟法第二百九十九條第一項前段、第二百
七十三條之一，刑法第五十六條、第二百十七條第一項、第三百
二十一條第一項第三款、第三百三十九條之二、第五十五條、第
四十七條、第二百十九條、第三十八條第一項第二款，罰金罰鍰
提高標準條例第一條前段，判決如主文。
本案經檢察官甲○○到庭執行職務。
中　　華　　民　　國　　94　　年　　9 　　月　　12　　日
                  刑事第八庭法?官?楊  明  佳
上列正本證明與原本無異。
如不服本判決，應於判決送達後十日內向本院提出上訴狀（應附
繕本），上訴於臺灣高等法院。
                            書記官  黃  炎  煌
中　　華　　民　　國　　94　　年　　9 　　月　　12　　日
附表：
┌────────────────────┬───────────────┐
│        ????文書名稱                │?????偽造之署押          │
├────────────────────┼───────────────┤
│九十四年八月二日十三時三十五分起至十三時│偽造之丁○○署名四枚、指印十枚│
│五十分止之警詢筆錄（第一三二一七號偵字卷│                              │
│第二九至三一頁）                        │                              │
├────────────────────┼───────────────┤
│權利告知書（同前卷第三二頁）            │偽造之丁○○署名一枚、指印二枚│
├────────────────────┼───────────────┤
│拘提通知書（同前卷第三三頁）            │偽造之丁○○署名一枚、指印一枚│
│                                        │                              │
├────────────────────┼───────────────┤
│逮捕通知書（同前卷第三四頁）            │偽造之丁○○署名一枚、指印一枚│
├────────────────────┼───────────────┤
│扣押筆錄（同前卷第三五至三七頁）        │偽造之丁○○署名二枚、指印九枚│
├────────────────────┼───────────────┤
│扣押物品目錄表（同前卷第三八頁）        │偽造之丁○○署名二枚、指印二枚│
├────────────────────┼───────────────┤
│扣押物品收據（同前卷第三九頁）          │偽造之丁○○署名一枚、指印一枚│
├────────────────────┼───────────────┤
│口卡片（同前卷第四一頁）                │偽造之丁○○署名一枚、指印五枚│
├────────────────────┼───────────────┤
│指認照片（同前卷第四二、四三、四四頁）  │偽造之丁○○署名三枚、指印三枚│
├────────────────────┼───────────────┤
│  ??????總????計              │偽造之丁○○署名十六枚、指印三│
│                                        │四枚                          │
└────────────────────┴───────────────┘
附錄法條：
刑法第二百十七條
偽造印章、印文或署押，足以生損害於公眾或他人者，處三年以
下有期徒刑。
盜用印章、印文或署押，足以生損害於公眾或他人者，亦同。
刑法第三百二十條
意圖為自己或第三人不法之所有，而竊取他人之動產者，為竊盜
罪，處五年以下有期徒刑、拘役或五百元以下罰金。
意圖為自己或第三人不法之利益，而竊佔他人之不動產者，依前
項之規定處斷。
前二項之未遂犯罰之。
刑法第三百二十一條
犯竊盜罪而有左列情形之一者，處六月以上、五年以下有期徒刑
：
一  於夜間侵入住宅或有人居住之建築物、船艦或隱匿其內而犯
    之者。
二  毀越門扇、牆垣或其他安全設備而犯之者。
三  攜帶兇器而犯之者。
四  結夥三人以上而犯之者。
五  乘火災、水災或其他災害之際而犯之者。
六  在車站或埠頭而犯之者。
前項之未遂犯罰之。
刑法第三百三十九條之二
意圖為自己或第三人不法之所有，以不正方法由自動付款設備取
得他人之物者，處三年以下有期徒刑、拘役或一萬元以下罰金。
以前項方法得財產上不法之利益或使第三人得之者，亦同。
